臺灣新北地方法院刑事判決
111年度審易字第499號
公  訴  人  臺灣新北地方檢察署檢察官
被      告  吳相頤



                    （另案於法務部矯正署屏東監獄竹田分監執行，暫處同署臺北監獄臺北分監）
上列被告因竊盜案件，經檢察官提起公訴（110 年度偵字第4291
9 號、第42927 號），本院判決如下：
    主  文
吳相頤犯踰越門窗、侵入住宅竊盜罪，處有期徒刑陸月，如易科
罰金，以新臺幣壹仟元折算壹日；又犯侵入住宅竊盜罪，處有期
徒刑陸月，如易科罰金，以新臺幣壹仟元折算壹日。應執行有期
徒刑玖月，如易科罰金，以新臺幣壹仟元折算壹日。
未扣案之犯罪所得合計新臺幣叁仟柒佰元均沒收，於全部或一部
不能沒收或不宜執行沒收時，追徵其價額。
    事實及理由
壹、查被告吳相頤所犯均係死刑、無期徒刑、最輕本刑為3 年以
    上有期徒刑以外之罪，其於準備程序就被訴事實為全部有罪
    之陳述，經告知簡式審判程序之旨，並聽取其與檢察官之意
    見後，本院認無不得或不宜改依簡式審判程序進行之處，爰
    依刑事訴訟法第273 條之1 第1 項、第284 條之1 之規定，
    裁定進行簡式審判程序。
貳、本案犯罪事實及證據，除補充「被告吳相頤於111 年5 月19
    日本院準備程序及審理中之自白（參本院卷附當日各該筆錄
    ）」為證據外，餘皆引用附件即檢察官起訴書之記載。
叁、論罪科刑：
一、核被告所為，係犯刑法第321 條第1 項第1 款、第2 款之踰
    越門窗、侵入住宅竊盜罪，以及同條項第1 款之侵入住宅竊
    盜罪。被告所犯上開2 罪間，犯意各別，行為互殊，自應分
    論併罰。而被告雖有附件犯罪事實欄一所載之刑事案件執行
    紀錄，更有前次有期徒刑執行完畢之日距離實行本件各該犯
    行之行為日在5 年內之情形，此觀卷附臺灣高等法院被告前
    案紀錄表之記載可明，素行欠佳，然本院考量其先前係觸犯
    公共危險案件，在犯罪類型、罪質、侵害法益等面向，難認
    與本件各該犯行有何關聯，而遍觀檢察官提出之卷附事證，
    尚難遽認就被告所為本件各該犯行，有何加重其刑之必要性
    ，故不再援引累犯規定針對相同素行重複評價並加重其刑。
二、審酌被告係具備一般智識程度及社會歷練之成年人，對於不
    得以竊盜等非法方式侵害他人財物之情，自當清楚明白，卻
    不思付出自身勞力或技藝，循合法、正當之途徑取得所需，
    而恣意爬窗侵入他人住宅，抑或逕自侵入他人住宅而竊取其
    內之財物，缺乏基本之法治觀念，並對他人家宅安寧及財產
    安全均造成危害，皆為不該，兼衡被告前述有期徒刑執行完
    畢之素行實況、犯罪之目的、手段、所竊得之財物價值或金
    錢數額之範圍、教育程度、職業、家庭經濟與生活狀況，以
    及被告犯後始終坦承全部犯行，態度勉可等一切情狀，分別
    量處如主文第1 項所示之刑暨定應執行之刑，並均諭知如易
    科罰金之折算標準，以資處罰。
三、被告實行本件各該犯行竊得之現金合計新臺幣3,700元，概
    屬其犯罪所得，且未見實際合法發還告訴人郭儒璋、陳婷文
    之事證，基於任何人不能保有犯罪所得之立法原則，自應併
    於主文第2 項宣告沒收，並於全部或一部不能沒收或不宜執
    行沒收時，追徵其價額。被告實行附件犯罪事實欄一、（二
    ）所示竊盜犯行所竊得之皮夾、身分證、健保卡及信用卡，
    固屬其犯罪所得，惟已歸還告訴人陳婷文，故不予宣告沒收
    。
肆、本判決係依刑事訴訟法第310 條之2 及第454 條所製作之簡
    化判決，依法僅需記載犯罪事實、證據名稱及應適用之法條
    ，並得以簡略方式為之，如認定之犯罪事實、證據及應適用
    之法條，與檢察官起訴書之記載相同者，得引用之，附此敘
    明。
據上論斷，應依刑事訴訟法第273 條之1 第1 項、第299 條第1
項前段、第310 條之2 、第454 條（本件依刑事判決精簡原則，
僅記載程序法條文），判決如主文。
本案經檢察官黃彥琿偵查起訴，由檢察官陳炎辰到庭執行公訴。
中　　華　　民　　國    111   年 　  5  　月 　 31  　日
                  刑事第二十四庭  法  官　李俊彥   
以上正本證明與原本無異。
如不服本判決，應於判決送達後20日內敘明上訴理由，向本院提
出上訴狀（應附繕本），上訴於臺灣高等法院。其未敘述上訴理
由者，應於上訴期間屆滿後20日內向本院補提理由書「切勿逕送
上級法院」。
                                  書記官  林慈恩
中　　華　　民　　國　  111 　年　   5    月    31    日
附錄本判決論罪之法律條文：
中華民國刑法第321 條
犯前條第1 項、第2 項之罪而有下列情形之一者，處6 月以上5
年以下有期徒刑，得併科50萬元以下罰金：
一、侵入住宅或有人居住之建築物、船艦或隱匿其內而犯之。
二、毀越門窗、牆垣或其他安全設備而犯之。
三、攜帶兇器而犯之。
四、結夥三人以上而犯之。
五、乘火災、水災或其他災害之際而犯之。
六、在車站、港埠、航空站或其他供水、陸、空公眾運輸之舟、
    車、航空機內而犯之。
前項之未遂犯罰之。
--------------------------------------------------------
附件：
臺灣新北地方檢察署檢察官起訴書
　　　　　　　　　　　　　    　　　110年度偵字第42919號
                                    110年度偵字第42927號
　　被　　　告　吳相頤　男　37歲（民國00年00月0日生）
　　　　　　　　　　　　住臺北市○○區○○路000巷00弄0號
　　　　　　　　　　　　4樓
　　　　　　　　　　　　國民身分證統一編號：Z000000000號
上列被告因竊盜案件，業經偵查終結，認應提起公訴，茲將犯罪
事實及證據並所犯法條分敘如下：
        犯罪事實
一、吳相頤前因公共危險案件，經臺灣新北地方法院以105年度
    交簡字第3299號判決判處有期徒刑2月確定，於民國105年11
    月15日易科罰金執行完畢。詎其不知悔改，竟意圖為自己不
    法之所有，基於竊盜之犯意，分別為下列犯行：(一)於110
    年8月9日1時至2時許間，自窗戶攀爬進入郭儒璋位在新北市
    ○○區○○○街00號3樓之住處，徒手竊取置於房間桌上皮夾內之
    現金約新臺幣【下同】1,500元，得手後爬出窗外離去，再
    騎乘機車逃逸，並將竊得之現金花用殆盡。(二)於110年8月
    18日1時至2時許間，未得陳婷文之同意，侵入陳婷文位在新
    北市○○區○○路000號7樓居所之房間，徒手竊取陳婷文所有之
    皮夾1個(內有現金約2,200元、身分證、健保卡及信用卡等
    物），得手後逃逸，並皮夾內現金花用殆盡，於數日後將該
    皮夾及現金以外之其餘物品歸還陳婷文。嗣郭儒璋、陳婷文
    先後發覺上開物品遭竊報警處理，經警調閱監視器畫面，始
    循線查獲。
二、案經郭儒章訴由新北市政府警察局三重分局及陳婷文訴由新
    北市政府警察局林口分局報告偵辦。
　　　　證據並所犯法條
一、證據清單及待證事實
編號 證  據  名  稱 待  證  事  實 1 被告吳相頤於警詢時之供述 被告坦承涉有上開2次竊盜犯行之事實。 2 告訴人郭儒璋於警詢時之指訴、現場及110年8月9日監視器錄影畫面翻拍照片共10張 佐證犯罪事實一、(一)。 3 告訴人陳婷文於警詢時之指訴、現場及110年8月18日監視器錄影畫面翻拍照片共12張 佐證犯罪事實一、(二)。 
二、核被告所為，係犯刑法第321條第1項第1款及第2款之加重竊
    盜罪嫌。被告先後2次加重竊盜犯行，犯意各別，行為互異
    ，請予分論併罰。又被告前有犯罪事實欄所載之論罪科刑及
    執行情形，此有刑案資料查註紀錄表1份附卷可稽，其於有
    期徒刑執行完畢後，5年以內故意再犯本件有期徒刑以上之
    罪，為累犯，請參照大法官會議釋字第775號解釋意旨，審
    酌是否依刑法累犯規定加重其刑。再被告所竊取之上開現金
    係犯罪所得，請依同法第38條之1第1項、第3項規定，予以
    宣告沒收，於全部或一部不能沒收或不宜執行沒收時，追徵
    其價額。
三、依刑事訴訟法第251條第1項提起公訴。
    此  致
臺灣新北地方法院
中　　華　　民　　國　 111　　年　　 1　　月　   3    日
　　　　　　　　　　　　　檢　察　官　黃彥琿